【裁判字號】    96,重訴,52
【裁判日期】    970415
【裁判案由】    損害賠償
【裁判全文】
臺灣板橋地方法院民事判決              96年度重訴字第52號
原      告  國城彩色印刷有限公司
法定代理人  乙○○
訴訟代理人  陳逸華律師
被      告  冠郝企業股份有限公司
法定代理人  己○○
訴訟代理人  周德壎律師
複 代 理人  丁○○
訴訟代理人  吳孟玲律師
複 代 理人  林李達律師
上列當事人間請求損害賠償事件，經本院於民國97年3 月20日言
詞辯論終結，判決如下：
    主  文
原告之訴及假執行之聲請均駁回。
訴訟費用由原告負擔。
    事實及理由
一、程序方面：按對於設有事務所或營業所之人，因關於其事務
    所或營業所之業務涉訟者，得由該事務所或營業所所在地之
    法院管轄。民事訴訟法第6 條定有明文。原告主張其係向被
    告所設於台北縣三重市○○路之營業所買賣物品，則依上開
    規定，本院有管轄權，合先敘明。
二、原告主張：
  (一)原告為從事專業印刷之業者，被告為從事商標紙、離型紙、
    包裝紙等製造加工買賣及膠帶、膠布等製造加工買賣之業者
    。原告向被告訂購特多龍貼紙，經原告依客戶需求印製製作
    成品交予客戶使用，兩造自民國91年起交易往來多年，被告
    交付予原告之特多龍貼紙均是使用在布料上，向無例外，且
    原告亦明確告知被告，該特多龍貼紙係使用於布料上，向無
    紛爭。惟於95年8 月間，原告向被告訂購型號為TKT25WJ#6
    特多龍白底貼紙（下稱系爭白底貼紙）及型號TKT25J#6特多
    龍黃底貼紙（下稱系爭黃底貼紙）。經原告印刷製作成品再
    送交原告之客戶芳泉企業有限公司（下稱芳泉公司）等多家
    成衣廠客戶，渠等將貼紙黏貼於成衣上時，發現其中系爭黃
    底貼紙致前揭成衣廠之成衣產生褪色瑕疵，致生客訴，受有
    空運、修色、重整（拆箱、整燙、包裝）重購副料等之損害
    。經原告多次將瑕疵情形通知被告，皆未獲處理。原告向被
    告請求損害，被告卻推託責任。然被告生產之特多龍離型紙
    ，有聚酯成分，該離型紙加熱烘烤後，離型紙中的PE淋膜會
    昇華並與特多龍膜結合。就被告95年8 月份所交貨之系爭黃
    底貼紙，其膠質與布產生變化褪色之瑕疵，業經被告於95年
    10月19日出具之「異常分析報告」（下稱系爭95年10月19日
    異常分析報告）加以證實，其原委係因底紙本身紙漿色料經
    高溫反應造成析出，而紙漿色料析出與衣物的色料產生反應
    ，造成衣物褪色；另原告亦委託全國公證檢驗股份有限公司
    對於系爭特多龍貼紙測試之測試報告（下稱全國公證公司測
    試報告），亦足證原告客戶之成衣瑕疵係因被告所生產之系
    爭黃底貼紙所致。又95年10月23日，原告之負責人偕同國外
    客戶Kolin 、貿易商威慎實業有限公司負責人羅惠蘭、成衣
    廠即芳泉公司負責人林勝勇等人，至被告位於南投市南崗工
    業區○○路29號工廠參觀時，被告技術部經理丙○○及甲○○主任均承認是黃底離型底紙問題使膠質產生變化。另被告
    出具予原告之銷售退回銷貨單上亦載明「黃底紙會滲色」，
    更足證被告交付之物品有瑕疵。
  (二)原告因被告物之瑕疵而受有如下損害：1.原告庫存之TKT25W
    J#6 特多龍貼紙無法使用之損害新台幣（以下如未特別標示
    幣別，則指新台幣）5,104 元。2.原告上開庫存品無法出貨
    ，受有238,064 元之損害。3.原告委請檢驗公司就系爭貼紙
    檢驗測試報告共計支出檢驗費21,688元。4.原告委請他人為
    分色製稿出底片－透明尺寸貼紙計花費13,200元。5.原告委
    請他人所為分色、打樣、出底片、刀模一透明尺寸貼紙，計
    支出133,950 元。6.原告遭客戶退貨所受之營業損失共1,95
    1,928 元。7.因被告貨品之瑕疵，致原告之客戶生產受有下
    列損失，要求原告賠償，亦屬原告之損失：(1)衣服重整費用
    共計美金318,837.09元及新台幣973,568 元。(2)貼紙重印之
    損失共計美金12,692.02 元。(3)客戶之營業損失共1,398,50
    4 元。(4)客戶芳泉公司重換外箱貼紙之損失計10,067元。以
    上原告之損失共計為新台幣4,746,073 元、美金331,529.11
    元。為此，爰依民法第227 條第1 項、第2 項、第360 條規
    定，請求被告賠償。
  (三)依原告所提供之成衣廠褪色衣服可知，粉紅色、藍色、咖啡
    色等衣服均有褪色；另全國公證公司測試報告附件上有棕色
    線條布料亦有褪色現象，均足推翻被告之抗辯。兩造生意往
    來，原本均使用白色底紙，向無問題，於95年8 月間更換為
    黃色底紙後，除經被告之主任甲○○保證黃色底紙之品質與
    白色底紙品質相同外，亦經被告派員至原告公司向戊○○取
    樣（衣服）去測試，及被告主任甲○○電告原告負責人乙○○表示品質沒有問題。而被告交貨時均保證產品品質沒有問
    題，即使更換底紙亦無問題等語。
  (四)聲明請求：被告應給付原告新台幣4,746,073 元、美金331,
    529.11元，及自起訴狀繕本送達翌日起至清償日止，按年息
    5%計算之利息；願供擔保請准宣告假執行。
三、被告則以：
  (一)否認褪色布料上所貼之貼紙為被告之產品。否認被告交付原
    告之物品有何瑕疵。原告向被告購買系爭底貼紙，並未特別
    指定將用於何種物件材料，或要求被告就交付之貼紙，須具
    備特有特殊規格。亦即，原告所購買之系爭產品非原告所定
    作之客製化商品。被告生產之產品品項多達數百種，各種適
    合黏貼之材質不同、可耐溫度不同，能配合之染整方式也不
    同，至於原告將所購得之貼紙，將如何加工，欲黏貼於何種
    物品材質上，均非被告所能知悉；而原告黏貼使用於何種物
    品材質上，是否會與貼紙產生變化，理應由原告自行測試，
    確定其安全性、穩定度無虞之後，方可使用，此由被告之產
    品報價單備註欄已載明「產品客戶需自行確認其適用性。如
    未經確認造成之損失，本公司恕不負賠償責任」字樣已明，
    原告未進行測試，或客戶將不同特性之貼紙，黏貼在其他物
    品上，係原告之使用方式不對，甚至是原告之客戶所選之品
    項錯誤所致，所產生之褪色現象，自非屬被告之產品有瑕疵
    。
  (二)被告確曾本於服務客戶而就原告所主張之貼紙與其貼著之布
    料作成系爭95年10月19日異常分析報告，其結果顯示系爭黃
    底貼紙貼著於原告所提供之其他顏色之布料，如粉紅色、棕
    色，均無任何異常變化，僅有貼著於綠色布料，發生顏色褪
    色情形。至於被告出具之銷貨退回銷貨單，雖載明「黃底紙
    會褪色」字樣，乃被告公司帳務及庫務之人員為將退貨依其
    原因區別、歸類之註記，乃憑客戶口述填載，與被告應否就
    系爭損害負責無關。另被告於96年2 月間再向原告取樣後，
    測試結果，粉紅色、棕色布料均無任何變化，僅綠色布料產
    生顏色褪色現象，此有被告公司96年2 月14日異常分析報告
    可憑。足見在諸多測試條件相同情況下，唯一之變數係「染
    色」，而染整問題則非被告所得處理，亦非被告系爭產品有
    何瑕疵，染整問題乃係可歸責於原告。
  (三)原告所提全國公證公司測試報告，其測試條件為「溫度70℃
    ，相對濕度95% 」、「溫度70℃，相對濕度60% 」，此並非
    一般正常使用方式，因此該等測試條件，與事實不符，不管
    結論為何，皆無法還原真實。原告所提之兩份報告，僅能證
    明原告染整現象有瑕疵，但無法直接證明被告系爭黃底貼紙
    有瑕疵。又全國公證檢驗之測試報告雖記載其觀察結果「手
    觸摸測試後樣有黏著感，且有發現黏著物殘留，標籤黏著覆
    蓋區域，有明顯顏色改變之現象」字樣，然一般測試報告，
    會以科學測試數據質表示樣品變化，而避免以「黏著感」、
    「顏色改變」等籠統字樣表示，且在二種不同溫度、濕度測
    試，理應產生不同之化學變化，無論色度、黏度應有不同變
    化，然在該報告之敘述方式皆相同，且測試現象，無照片佐
    引，由此可知，全國公證檢驗測試報告，不具專業性，無證
    據證明力。
  (四)否認被告曾對原告為品質保證乙節。又原告對於系爭債之本
    旨為何、被告有如何不完全給付之情形等，始終未說明及舉
    證。
  (五)否認原告所主張之損失，原告應對被告系爭產品有其所述之
    瑕疵、並造成其所述之損害、及其間因果關係等，盡舉證責
    任。退言之，縱鈞院認被告應負損害賠償責任。然原告於95
    年10月起，即開始向被告反映褪色問題，由此可知，縱使原
    告直認係可歸責被告所提供之貼紙，為減免損害之發生，應
    立即更換成原無問題之白底貼紙，而將有疑義之系爭黃底貼
    紙予以退貨，為何仍執意以有問題之系爭黃底貼紙給客戶？
    且依原告所提原證九至原證四十五資料，大部分之訂貨單為
    95年10月之後，倘若確實為被告提供之底紙出問題，為何原
    告仍繼續使用？且原告既主張黏貼在綠色布料上會產生色變
    反應，而以被告所檢測之結果顯示，其餘顏色之布料，並無
    色變反應，然由原告所提客戶損失之資料中無法確認所謂有
    瑕疵之布料是否全為綠色布料等語，資為抗辯，並答辯聲明
    ：原告之訴及假執行之聲請均駁回；如受不利益之判決，請
    准以兆豐銀行南投分行伊年期可轉讓定期存單供擔保後免為
    假執行。
四、兩造不爭執事項：
  (一)原告為印刷公司，自91年起向被告購買系爭白底貼紙產品，
    並於95年8 月間向被告購買系爭黃底貼紙產品。原告將向被
    告購入之系爭白底貼紙及黃底貼紙上之透明膜上印製「S 、
    M 、L 」英文尺寸字樣及裁切後，直接將印製完畢之尺寸貼
    紙交由原告客戶成衣廠黏貼在衣服上，其間原告並未再交由
    檢驗機關做測試，即直接出貨（見本院第二宗卷第140 頁之
    96年5 月17日言詞辯論筆錄、本院卷第二宗第148 頁原告準
    備(五)狀第1 頁）。
  (二)被告於95年10月間同意與原告辦理系爭黃底貼紙退貨折讓事
    宜，被告於銷貨折讓單上記載「黃底紙會滲色」字樣。
  (三)原告於客戶投訴布料發生褪色現象後，即通知被告關於布料
    褪色之情形。
  (四)被告於95年10月間向原告取樣測試後，就系爭白底貼紙及黃
    底貼紙，製作系爭95年10月19日異常分析報告，並提供予原
    告。
五、兩造爭執事項要點：
  (一)產生布料褪色現象之系爭黃底貼紙，是否為被告之產品？
  (二)倘造成布料褪色現象之系爭黃底貼紙係被告之產品，則原告
    向被告購買系爭黃底貼紙，經原告於其上印製完成後之尺寸
    貼紙，使用黏貼於成衣上所產生之褪色現象，是否屬於被告
    產品之物之瑕疵？如為肯定，被告是否有可歸責之事由，致
    為不完全給付之情形？
  (三)原告依民法第360 條規定被告負物之瑕疵擔保責任，有無理
    由？
  (四)倘被告應負物之瑕疵擔保責任或不完全給付責任，則原告之
    損害金額應為若干？其損害與被告產品物之瑕疵間有無因果
    關係？
六、原告主張其向被告購買之系爭黃底貼紙造成原告客戶布料產
    生褪色現象等語，被告否認產生布料褪色現象之系爭黃底貼
    紙為其公司產品。惟查，被告雖否認褪色布料上所貼之系爭
    黃底貼紙為其公司產品，然倘非係被告所交付原告之產品，
    被告豈有事後同意就系爭黃底貼紙辦理銷貨退回事宜，並於
    銷貨退回銷售單單上記載「黃底紙會滲色」字樣（按被告確
    有開具該份銷貨退回單之事實，為其所自認，並經被告公司
    主任甲○○於本院證述屬實）？是被告該部分所辯，並非足
    取。
七、原告主張其於被告之系爭黃底貼紙產品上印製完成後之尺寸
    貼紙，使用黏貼於成衣上所產生之褪色現象，係因被告所交
    付之系爭黃底貼紙有物之瑕疵所致等語，為被告否認，並以
    上開情詞抗辯。查：
  (一)原告主張被告交付之系爭黃底貼紙產品有瑕疵乙節，雖據其
    提出被告所出具之系爭95年10月19日異常分析報告、全國公
    證檢驗公司測試報告及被告95年10月31日出具之銷售退回銷
    貨單為憑。惟查，被告不爭執真正之系爭95年10月19日異常
    分析報告，其上記載之操作過程係將原告於95年6 月、8 月
    間所印製完成之系爭黃底貼紙、系爭白底貼紙分別貼著於2
    種綠色布料、1 種白色布料上，置於60℃*85%*72hr 的環境
    試驗機中，觀察顏色變化，測試結果為：8 月印製之系爭黃
    底貼紙黏貼於2 種綠色布料上，其測試結果為「NG」，其餘
    貼紙及白色布料之測試結果均為「OK」（見本院卷第一宗第
    31頁），而該報告之末固記載：「7.從整個分析結果來看，
    僅黃色底紙樣品出現異常。7.1.可能原因為底紙本身紙漿色
    料經高溫反應造成析出。7.2.紙漿色料析出與衣物的色料產
    生反應，造成衣服褪色。」（見本院第一宗卷第33頁），惟
    被告再於96年2 月間以原告所提供之95年6 月、8 月間所印
    製完成之系爭黃底貼紙、系爭白底貼紙，分別貼著於2 種綠
    色布料、1 種粉紅色布料、1 種棕色布料上，置於上開相同
    條件之環境試驗機中測試，測試結果，亦僅有貼著於2 種綠
    色布料上之系爭黃底貼紙有褪色情形，其餘亦黏貼系爭黃底
    貼紙之其他粉紅色布料、棕色布料，則無褪色現象，此有被
    告所提之96年2 月14日異常分析報告1 份附卷可稽（見本院
    第二宗卷第16至18頁）。依上開兩份異常分析報告歸納可知
    ，經原告印製完成後之系爭黃底尺寸貼紙，僅於貼著在原告
    客戶之綠色布料上，始有產生褪色現象，至於原告印製完成
    後之系爭黃底尺寸貼紙黏貼於原告所提供之其餘顏色布料上
    ，則未產生褪色現象。是原告印製完成後之系爭黃底尺寸貼
    紙，貼著於原告客戶之綠色布料上所造成褪色現象之原因，
    應係系爭黃色底紙本身紙漿色料經高溫反應造成析出，紙漿
    色料析出與綠色衣物的色料產生反應，造成衣服褪色。
  (二)至於全國公證公司之測試報告，其上載明其測試之方式係「
    以貯存以5 公斤荷重平壓之式樣於溫度70℃，相對溼度95%
    或60% 之烘箱中3 天」（見本院第二宗卷第49頁），而其上
    開測試方式則記載係「根據申請廠商（按：即原告）要求」
    ，則其測試之方式條件既係根據原告之要求，並非本於檢驗
    之標準作業流程，亦非如被告所作之異常分析報告係以專業
    之環境試驗機以為測試檢驗，且其係記載「觀察結果」為：
    「手觸摸測試後有黏著感，且有發現黏著物殘留。標籤黏著
    覆蓋區域，有明顯顏色改變之現象。測試後織品有明顯改變
    。」字樣，並非以專業之數據分析為據，則該份全國公證公
    司測試報告尚不足證明被告系爭黃底貼紙產品為有瑕疵。
  (三)原告雖主張非僅綠色布料有褪色現象，尚有其他依原告所提
    供之成衣廠褪色衣服可知，粉紅色、藍色、咖啡色等衣服均
    有褪色；另全國公證公司測試報告附件上有棕色線條布料亦
    有褪色現象等語，為被告否認。查，全國公證公司測試報告
    已記載原告所送測試者係「『綠色底』，有白／咖啡色條紋
    」嬰兒服（見本院第二宗卷第48頁），仍係有染有綠色染料
    之衣服。至於原告主張尚有其他粉紅色、藍色、咖啡色等衣
    服亦均有褪色現象乙節，未舉證以實其說，況依據原告第二
    次所提供、由被告作成96年2 月14日異常分析報告之布料，
    粉紅色布料及棕色布料，經測試並無任何異常現象，有上開
    被告96年2 月14日異常分析報告可憑。是原告該部分主張，
    尚不足採。
  (四)然次應審究者為：原告印製完成之系爭黃底尺寸貼紙，貼著
    於原告客戶成衣廠之綠色布料上所造成褪色現象之上開原因
    ，是否係屬於被告應負瑕疵擔保責任之物之瑕疵？查：
    1.上開褪色現象之原因雖係系爭黃色底紙本身紙漿色料經高
      溫反應造成析出，紙漿色料析出與綠色衣物的色料產生反
      應，造成衣服褪色所致，然被告抗辯：系爭黃底貼紙產品
      非原告所定作之客製化商品，且被告生產之產品品項多達
      數百種，各種適合黏貼之材質不同、可耐溫度不同，能配
      合之染整方式也不同，至於原告將所購得之貼紙，將如何
      加工，欲黏貼於何種物品材質上，均非被告所能知悉；而
      原告黏貼使用於何種物品材質上，是否會與貼紙產生變化
      ，理應由原告自行測試，確定其安全性、穩定度無虞之後
      ，方可使用等語。本件系爭黃底貼紙為被告公司產品項目
      之一種，原告向被告所購買之系爭黃底貼紙，並非原告向
      被告特別訂製之客製化商品，為兩造所不爭。被告之系爭
      黃底貼紙既非屬於原告向被告訂製之客製化產品，原告係
      將系爭所購入之黃底貼紙上予以印刷後製作成尺寸貼紙，
      交由其客戶成衣廠直接黏貼於成衣上，而原告將系爭黃底
      貼紙如何加工、以及將黏貼於何種材質物品上，並非被告
      所得知悉或控制，除被告就系爭黃底貼紙曾予以品質保證
      之情形外（關於被告有無予以品質保證乙節，容後詳述）
      ，則原告自行印製加工後之系爭黃底尺寸貼紙適合黏貼於
      何種材質、是否會使貼紙或成衣產生變化等等，自應由原
      告自行測試檢驗後，方得為黏貼使用，故尚難認為原告將
      所印製完成之系爭黃底尺寸貼紙交由其客戶成衣廠直接黏
      貼於成衣上所發生與被告所無法知悉及控制之原告客戶成
      衣廠所用之綠色染料產生化學變化致生之褪色現象係屬被
      告所交付物品之瑕疵，被告該部分抗辯，乃為可採。
    2.更何況原告法定代理人乙○○於本院當庭自認在訂購系爭
      黃底貼紙之前，被告公司主任甲○○曾提供系爭黃底貼紙
      樣本予伊（乙○○雖對於甲○○所提供之樣本究竟是3 張
      A4大小的樣品、或是一整大張樣品有所爭執，但甲○○確
      有提供系爭黃底貼紙樣品該點，則為乙○○所不爭），此
      有本院96年9 月4 日言詞辯論筆錄可稽。按貨樣約定買賣
      者，視為出賣人擔保其交付之標的物與貨樣有同一之品質
      ，為民法第388 條所明定。貨樣買賣適用第354 條第2項
      及其他有關瑕疵擔保之規定。如標的物不具備貨樣之品質
      時，買受人固得依民法第360 條之規定，行使其權利，惟
      若交付之標的物品質符合貨樣之品質，縱令與一般期待品
      質有落差，亦不能謂品質有瑕疵，最高法院著有91年台上
      字第1953號裁判意旨可為參照。本件被告既於原告購買系
      爭黃底貼紙之前，即提供貨樣予原告，於原告訂購後，被
      告亦依約交付與貨樣相同之系爭黃底貼紙產品，已符合兩
      造債之本旨，揆諸上開最高法院裁判意旨所揭，不能認為
      被告所交付之物為品質有瑕疵。被告該部分抗辯為可採。
    3.縱被告知悉原告擬將所購入之系爭黃底貼紙供加工印製後
      黏貼於成衣上使用，然原告印製加工之條件與過程，均非
      被告所得知悉，原告亦無事前特別告知被告關於印製加工
      過程之各項物理或化學條件而加以個別訂製（客製化）；
      且原告早於兩造交易之初即先向被告取得系爭白底貼紙之
      各種物理性質之產品說明書（見本院第二宗卷第255 頁）
      ，自行評估認為可以購買後，始向被告購買系爭白底貼紙
      ，而原告亦明知其所購入之系爭黃底貼紙，並非向被告特
      別訂製之客製化產品，被告覆於原告訂購系爭黃底貼紙之
      前即提供該產品之貨樣予原告，已如前述，然原告於取得
      貨樣後，未自行先行評估被告系爭黃底貼紙之各種物理性
      質是否會於印製加工過程中產生變化、印製後之尺寸貼紙
      成品是否合於其使用目的等等，即向被告購買系爭黃底貼
      紙，而被告亦交付其公司向來所販售、且與貨樣相同品質
      之系爭黃底貼紙產品予原告，則被告所交付之物，並無不
      合兩造間債之本旨，故尚難認為被告所交付之系爭黃底貼
      紙有何物之瑕疵存在。
    4.被告雖於95年10月31日有同意原告就已交貨之系爭黃底貼
      紙辦理銷貨退回事宜，並於被告公司之「銷售退回銷貨單
      」上記載「黃底紙會滲色」字樣（見本院第一宗卷第24頁
      ），惟證人甲○○證稱：因為原告向伊表示被告交貨產品
      會造成褪色，所以他要退貨，因為該次的交易，貨物是分
      批送，一部分已經送貨給原告，部分貨物還沒有交貨，所
      以就還沒交貨的部分，辦理銷售退回，因為該次交易的發
      票及銷貨單已經先行開立，故就還沒交貨的部分要辦理銷
      售退回。退回的黃色底紙產品，有再銷售他人，並無被客
      訴，此產品目前持續在銷售等語（見本院同上期日言詞辯
      論筆錄）。縱因被告系爭95年10月19日異常分析報告已於
      95年10月19日作出，被告乃於同年月31日同意原告辦理銷
      貨退回事宜，惟上開系爭95年10月19日異常分析報告無法
      證明系爭黃底貼紙有未符合兩造債之本旨之物之瑕疵存在
      ，業如前述，因此，更無從逕以被告公司之「銷售退回銷
      貨單」上記載「黃底紙會滲色」字樣，即遽認系爭黃底貼
      紙有物之瑕疵存在。
    5.綜上，被告所交付原告之系爭黃底貼紙產品，既符合兩造
      債之本旨，並無不完全給付之情事，故原告主張被告應負
      不完全給付責任，亦非有據。
八、原告另主張於其訂購系爭黃底貼紙前，被告公司主任甲○○
    曾予以品質保證，原告始為訂購等語，為被告否認，並以上
    開情詞抗辯。查，原告聲請訊問之證人即原告法定代理人之
    配偶兼公司會計戊○○於本院證稱：伊除負責原告公司會計
    事務外，並無負責原告公司之業務事宜，伊未負責本件購買
    系爭黃底貼紙之接洽事宜，是伊先生乙○○（即原告法定代
    理人）所負責接洽等語（見本院96年9 月4 日言詞辯論筆錄
    ），是證人戊○○既未曾參與過系爭黃底貼紙之購買接洽事
    宜，自無從證明被告有何予以品質保證之情。另證人甲○○
    則證稱：原告自95年8 月起向被告訂購系爭黃底貼紙，因為
    原告法定代理人表示他貼紙表面要印白色條狀的尺寸標示，
    如果是白底貼紙就無法看得出來，所以要買黃底貼紙，均係
    原告法定代理人乙○○與伊聯絡。乙○○並未問伊黃色底紙
    與白色底紙的品質是否相同，他只是要把白色底紙改為黃色
    底紙等語（見本院同上期日言詞辯論筆錄）。是上開二名證
    人之證言，均無法證明被告有何對原告予以品質保證之情事
    ，則其主張被告曾予以品質保證，而依民法第360 條規定向
    被告請求不履行之損害賠償責任，洵非正當。
九、綜上所述，原告基於民法第227 條第1 、2 項、第360 條規
    定，請求被告給付原告新台幣4,746,073 元、美金331,529.
    11元，及自起訴狀繕本送達翌日起至清償日止按年息5%計算
    之利息，非有理由，應予駁回。原告之訴既經駁回，其假執
    行之聲請亦失所附麗，併駁回之。
十、本案事證已臻明確，兩造其餘主張陳述、攻擊防禦方法及所
    提之證據，經審酌後認於本判決結果不生影響，爰不一一論
    述，附此敘明。
十一、結論：原告之訴為無理由，依民事訴訟法第78條，判決如
      主文。
中    華    民    國    97    年    4     月    15    日
                  民事第一庭    法  官  陳翠琪
以上正本係照原本作成
如對本判決上訴，須於判決送達後20日內向本院提出上訴狀
中    華    民    國    97    年    4     月    16    日
                                書記官  李瑞芝


司法院資訊處製作；財團法人民間司法改革基金會備份。
